【裁判字號】    98,審訴,66
【裁判日期】    980313
【裁判案由】    違反毒品危害防制條例
【裁判全文】
臺灣新竹地方法院宣示判決筆錄          98年度審訴字第66號
公  訴  人  臺灣新竹地方法院檢察署檢察官
被      告  乙○○
                 （現因另案在臺灣臺北監獄臺北分監受刑中）
指定辯護人  本院公設辯護人  甲○○
上列被告因違反毒品危害防制條例一案，經檢察官提起公訴（97
年度毒偵字第2236號）後，聲請本院改依協商程序而為判決，於
中華民國98年3 月13日下午4 時在本院刑事第十一法庭宣示判決
，出席職員如下：
法官起立朗讀判決主文、犯罪事實要旨、處罰條文，及告以上訴
限制、期間並提出上訴狀之法院，且諭知記載其內容：
一、主  文：
    乙○○施用第一級毒品，累犯，處有期徒刑捌月；扣案之注
    射針筒壹支，沒收之。又施用第二級毒品，累犯，處有期徒
    刑捌月；扣案之玻璃球吸食器壹組，沒收之。主刑部分應執
    行有期徒刑壹年貳月。
二、犯罪事實要旨：
（一）乙○○前曾於(1)民國93年12月間，因竊盜案件，經本院於
      94年1 月19日，以94年度竹東簡字第10號判決，判處有期
      徒刑10月，緩刑3 年，嗣於94年2 月7 日確定。(2)又於94
      年3 月間，因違反槍砲彈藥刀械管制條例案件，經本院於
      94年4 月21日，以94年度竹簡字第316 號判決，判處有期
      徒刑3 月、罰金新臺幣（下同）2 萬元，嗣於94年6 月6
      日確定。(3)又於94年3 月間，因違反毒品危害防制條例案
      件，經本院於94年10月24日，以94年度訴字第600 號判決
      ，分別判處有期徒刑9 月、6 月，並經定應執行刑為有期
      徒刑1 年1 月，嗣於94年11月14日確定。(4)又於94年6 月
      間，因竊盜案件，經本院於94年10月24日，以94年度易字
      第492 號判決，判處有期徒刑10月，嗣於94年11月14日確
      定。(5)又於94年10月間，因違反妨害兵役治罪條例案件，
      經本院於95年5 月5 日，以95年度竹簡字第421 號判決，
      判處有期徒刑2 月，嗣於95年5 月25日確定。上開(1)經撤
      銷緩刑，(2)(3)(4)(5)罪，經減刑條例，分別減為有期徒刑1
      月又15日、罰金1 萬元、4 月又15日、3 月、5 月、1 月
      ，且(2)(3)(5)數罪經定執行刑為有期徒刑8 月，和上開(1)(4)
      接續執行，於94年7 月19日入監執行，並於96年9 月5 日
      因縮短刑期假釋付保護管束出監，而於96年9 月14日保護
      管束期滿執行完畢。
（二）乙○○前於92年7 月間，因施用第一級毒品案件，經本院
      以92年度毒聲字第577 號裁定送觀察、勒戒，於92年7 月
      23日入所，並於92年8 月21日，因無繼續施用毒品傾向出
      所，經臺灣新竹地方法院檢察署檢察官（下稱檢察官）於
      92年8 月21日以92年度毒偵字第821 號為不起訴處分確定
      。
（三）乙○○不知警惕，又於94年3 月間，因施用第一級、第二
      級毒品案件，經本院於94年10月24日，以94年度訴字第60
      0 號判決，分別判處有期徒刑9 月、6 月，並經定應執行
      刑為有期徒刑1 年1 月，嗣於94年11月14日確定，其執行
      情形如前述（一）。
（四）乙○○竟不知警惕，又於97年5 月間，因施用第一級、第
      二級毒品案件，經臺灣桃園地方法院於97年10月17日，以
      97年度審訴字第1493號判決，分別判處有期徒刑10月、7
      月，並經定應執行刑為有期徒刑1 年2 月，嗣提起上訴，
      再經臺灣高等法院於97年12月31日，以97年度上訴字5478
      號判決，駁回上訴確定。
（五）乙○○不知悔改，又於97年5 月間，因施用第一級毒品案
      件，經本院於97年8 月29日，以97年度訴字第746 號判決
      ，分別判處有期徒刑8 月、8 月，並經定執行刑為有期徒
      刑1 年2 月，嗣於97年9 月25日確定，現正執行中。
（六）乙○○竟不知悔改，又於97年9 月間，因施用第一級、第
      二級毒品案件，經本院於97年11月7 日，以97年度訴字第
      942 號判決，分別判處有期徒刑8 月、8 月，並經定應執
      行刑為有期徒刑1 年2 月，嗣於97年11月28日確定，現正
      執行中。
（七）乙○○仍不知悔改，又於97年10月間，因施用第二級毒品
      案件，經本院於97年11月26日，以97年度易字第791 號判
      決，判處有期徒刑7 月，嗣於98年1 月5 日確定，尚未執
      行。
（八）乙○○不知悔改，於前開觀察、勒戒處分執行完畢釋放後
      5 年內再犯施用毒品案件，並經法院判處罪刑確定後，(1)
      復基於施用第一級毒品海洛因的犯罪意思，於97年11月18
      日晚上5 時許，在其位於新竹市○區○○里○○鄰○○路17
      5 巷13號之住處內，以將海洛因摻入香煙內，再點火吸食
      之方式，施用第一級毒品海洛因1 次。(2)另基於施用第二
      級毒品安非他命的犯罪意思，於上開時、地，以將安非他
      命置於玻璃球內，再以火燒烤，吸其煙霧之方式，施用第
      二級毒品安非他命1 次。嗣為警於97年11月19日晚上7 時
      20分許，在上址住處持票搜索查獲，並扣得其所有安非他
      命玻璃球吸食器具1 組、注射針筒1 支等物，經警採集其
      尿液送驗結果，呈嗎啡、可待因、安非他命及甲基安非他
      命陽性反應，始悉上情。
三、處罰條文：
    毒品危害防制條例第10條第1 項、第2 項，刑法第11條前段
    、第47條第1 項、第51條第5 款、第38條第1 項第2 款。
四、協商判決除有刑事訴訟法第455 條之4 第1 項第1 款於本訊
    問程序終結前，被告撤銷協商合意或檢察官撤回協商聲請者
    ；第2 款被告協商之意思非出於自由意志者；第4 款被告所
    犯之罪非第455 條之2 第1 項所定得以協商判決者；第6 款
    被告有其他較重之裁判上一罪之犯罪事實者；第7 款法院認
    應諭知免刑或免訴、不受理者情形之一，及違反同條第2 項
    「法院應於協商合意範圍內為判決；法院為協商判決所科之
    刑，以宣告緩刑或2 年以下有期徒刑、拘役或罰金為限」之
    規定者外，檢察官與被告均不得上訴。
五、如有前項得上訴之情形，得自收受宣示判決筆錄送達之日起
    10日內，向本院提出上訴書狀，上訴於第二審法院。
中    華    民    國    98    年    3     月    13    日
                  刑事第九庭書  記  官 蕭汝芳
                            審判長法官 馮俊郎
以上筆錄正本係照原本作成。
中    華    民    國    98    年    3     月    13    日
                            書  記  官 蕭汝芳
附錄本案處罰實體法條全文：
毒品危害防制條例第10條第1 項、第2 項：
施用第一級毒品者，處6 月以上5 年以下有期徒刑。
施用第二級毒品者，處3 年以下有期徒刑。


司法院資訊處製作；財團法人民間司法改革基金會備份。
